臺灣新北地方法院刑事判決
111年度審易字第1221號
公  訴  人  臺灣新北地方檢察署檢察官
被      告  簡士爵


            徐浩倫


上列被告等因妨害自由等案件，經檢察官提起公訴（110 年度調
偵字第2109號），本院判決如下：
    主  文
簡士爵共同犯強制罪，處拘役肆拾日，如易科罰金，以新臺幣壹
仟元折算壹日。
徐浩倫共同犯強制罪，處拘役叁拾日，如易科罰金，以新臺幣壹
仟元折算壹日。
    事實及理由
壹、查被告簡士爵、徐浩倫所犯均係死刑、無期徒刑、最輕本刑
    為3 年以上有期徒刑以外之罪，被告2 人於準備程序就被訴
    事實為全部有罪之陳述，經告知簡式審判程序之旨，並聽取
    其2 人與檢察官之意見後，本院認無不得或不宜改依簡式審
    判程序進行之處，爰依刑事訴訟法第273 條之1 第1 項、第
    284 條之1 之規定，裁定進行簡式審判程序。
貳、本案犯罪事實、證據及應適用之法條，除補充「被告簡士爵
    於111 年8 月18日本院準備程序及審理時之自白，以及被告
    徐浩倫於111 年7 月21日本院準備程序、於9 月1 日本院準
    備程序及審理時之自白（參本院卷附各該期日筆錄）」為證
    據外，餘均引用附件即檢察官起訴書之記載。
叁、審酌被告2 人因與告訴人張振儒間有債務糾紛，本應秉持理
    性、平和之態度及合法途徑妥適處理，卻決意並採行強暴、
    威嚇方式，妨害告訴人行使權益及行無義務之事，均有不該
    ，惟念被告徐浩倫已與告訴人成立和解並賠償新臺幣（下同
    ）3 萬元，有和解書影本、匯款單影本各1 紙附卷可參，而
    被告簡士爵雖自稱已轉帳6 萬元予告訴人作為賠償，但迄今
    未見提出相關實據等情，兼衡被告2 人之素行、教育程度、
    職業、家庭經濟與生活狀況、犯後皆坦承犯行，態度勉可等
    一切情狀，分別量處如主文各項所示之刑，並均諭知易科罰
    金之折算標準，以資處罰。
肆、本判決係依刑事訴訟法第310 條之2 及第454 條所製作之簡
    化判決，依法僅需記載犯罪事實、證據名稱及應適用之法條
    ，並得以簡略方式為之，如認定之犯罪事實、證據及應適用
    之法條，與檢察官起訴書之記載相同者，得引用之，附此敘
    明。
據上論斷，應依刑事訴訟法第273 條之1 第1 項、第299 條第1
項前段、第310 條之2 、第454 條（本件依刑事判決精簡原則，
僅記載程序法條文），判決如主文。
本案經檢察官許智鈞偵查起訴，由檢察官陳炎辰到庭執行公訴。
中　　華　　民　　國    111   年 　  9  　月 　 27  　日
                 刑事第二十四庭  法  官　李俊彥   
以上正本證明與原本無異。
如不服本判決，應於判決送達後20日內敘明上訴理由，向本院提
出上訴狀（應附繕本），上訴於臺灣高等法院。其未敘述上訴理
由者，應於上訴期間屆滿後20日內向本院補提理由書「切勿逕送
上級法院」。
                                 書記官  林慈恩
中　　華　　民　　國　  111 　年　   9    月    27    日
附錄本判決論罪之法律條文：
中華民國刑法第304 條
以強暴、脅迫使人行無義務之事或妨害人行使權利者，處3 年以
下有期徒刑、拘役或9 千元以下罰金。
前項之未遂犯罰之。

中華民國刑法第305 條
以加害生命、身體、自由、名譽、財產之事恐嚇他人，致生危害
於安全者，處2 年以下有期徒刑、拘役或9 千元以下罰金。
--------------------------------------------------------
附件：
臺灣新北地方檢察署檢察官起訴書
                                   110年度調偵字第2109號
　　被　　　告　簡士爵　男　30歲（民國00年0月00日生）
　　　　　　　　　　　　住○○市○○區○○街000巷00號3樓
　　　　　　　　　　　　國民身分證統一編號：Z000000000號
　　　　　　　　徐浩倫　男　20歲（民國00年0月00日生）
　　　　　　　　　　　　住詳卷
　　　　　　　　　　　　國民身分證統一編號：Z000000000號
上列被告等因妨害自由等案件，業經偵查終結，認應提起公訴，
茲將犯罪事實及證據並所犯法條分敘如下：
　　　　犯罪事實
一、簡士爵、徐浩倫因張振儒積欠新臺幣(下同)3萬元之債務，
    為催討債務，於民國109年8月19日21時30分許，由徐浩倫駕
    駛車牌號碼0000-00號自用小客車搭載簡士爵(坐副駕駛座)
    至新北市○○區○○0路000號，張振儒依約到場並上車後，簡士
    爵、徐浩倫共同基於恐嚇及強制之犯意聯絡，要求張振儒簽
    發6萬元金額之本票及於簡士爵、徐浩倫事先準備之借據與
    自承竊盜之切結書等文件簽名，因張振儒認簽發上開文件不
    合理而要求下車並撥打電話報警，徐浩倫見狀即下車強行取
    走張振儒之手機而阻止張振儒報警，並再要求張振儒上車商
    討。於商討過程中，簡士爵即對張振儒恫稱：「欠修理是不
    是啊？」、「你要我動手是不是？」、「我他媽動手你才要
    他媽是不是？我現在好好跟你講喔！你現在這些寫完然後給
    我就好了」、「你正常繳，我他媽就不會怎樣。懂嗎？你他
    媽要不要配合？」、「我們脾氣已經修改很多了喔，不然他
    媽的早就想打你了」、「你要不要配合…要不是我他媽壓著
    他，你早就被打了。你要不要考慮一下，你這張處理完，簽
    完就沒事我會放你走。」等言語；徐浩倫亦對張振儒恫稱：
    「你要逼我對你動手是不是？」、「幹你信不信我真的會砍
    你！」、「上個跟我講話這個人你知道在哪裡嗎？他還在醫
    院」，並拿出他人手骨斷裂之照片後再向張振儒恫稱：「上
    一個講話跟你一樣北爛的，已經變成這樣子了，你要跟他一
    樣沒關係」、「那我跟你說，你只要有一天，你只要有一次
    15號，我沒有看到你的錢，我這一筆全部送去法院，阿你這
    樣竊盜罪，你知道基本上一定會成立嗎？這樣就是一張自白
    書送過去，不管你有沒有要處理，你就是馬上會被通緝」等
    言語，並徒手毆打張振儒(傷害部分未據告訴)，張振儒因此
    心生畏懼而生危害於安全，並被迫簽發本票及於借據與自承
    竊盜之切結書等文件上簽名，以上開強暴、脅迫之方式妨害
    張振儒撥打手機及自由離去之權利，且使張振儒行無義務之
    事。嗣張振儒將上開文件交予簡士爵與徐浩倫後，簡士爵、
    徐浩倫始交還張振儒之手機並任令張振儒自現場離去。
二、案經張振儒訴由新北市政府警察局新莊分局報告偵辦。
　　　　證據並所犯法條
一、證據清單及待證事實：
編號 證據名稱 待證事實 1 被告簡士爵於警詢及偵查中之供述，及以證人身具結之證述 (1)被告簡士爵固坦承上開恐嚇之犯行，惟矢口否認有何強制之犯行，辯稱：是徐浩倫強迫告訴人張振儒，我只有恐嚇，嚇嚇他，因為他很皮，欠很多人錢云云。 (2)證述被告徐浩倫上開犯罪事實。 2 被告徐浩倫於警詢時與查中之供述，及以證人身具結之證述 坦認全部犯罪事實，並證述被告簡士爵上開犯罪事實。 3 證人即告訴人張振儒於警詢時及偵查中之證述 被告2人所為上開犯罪事實。 4 證人即車牌號碼0000-00號自用小客車車主陳曉傑於警詢之證述、指認犯罪嫌疑人紀錄表1份 被告簡士爵於109年8月3日向證人陳曉傑借用車牌號碼0000-00號自用小客車之事實 5 告訴人所提供新泰綜合醫院109年8月20日出具之診斷證明書、告訴人與被告徐浩倫手機門號0000000000號簡訊對話翻拍畫面1份、手機錄音檔案光碟、警製錄音譯文及本署勘驗筆錄、車輛詳細資料報表各1份、監視器翻拍畫面16張 佐證被告2人上開犯罪事實。 
二、核被告簡士爵、張振儒所為，均係犯刑法第304條第1項強制
    罪與第305條之恐嚇等罪嫌。被告2人就上開犯行，有犯意聯
    絡及行為分擔，請依刑法第28條共同正犯之規定論處。被告
    2人以一行為觸犯構成要件不同之上開2罪，為想像競合犯，
    請依刑法第55條之規定，從一重之罪處斷。
三、依刑事訴訟法第251條第1項提起公訴。
　　此　致
臺灣新北地方法院
中　　華　　民　　國　 111　　年　　 5　　月　　27　　日
　　　　　　　　　　　　　    檢  察  官  許智鈞